【裁判字號】    92,交抗,998
【裁判日期】    921225
【裁判案由】    聲明異議
【裁判全文】
臺灣高等法院臺中分院刑事裁定                    九十二年度交抗字第九九八號
    抗  告  人  陳福星
    即受處分人  即甲○○○○
右抗告人因違反道路交通管理處罰條例聲明異議案件，不服臺灣臺中地方法院中華民
國九十二年十一月十四日所為裁定（九十二年度交聲字第一一０九號）提起抗告，本
院裁定如左：
    主      文
原裁定撤銷，發回臺灣臺中地方法院。
    理      由
一、本件原審裁定意旨，如後附原審法院交通事件裁定書之記載。
二、本件抗告人即受處分人陳福星即甲○○○○（以下簡稱為抗告人）之抗告意旨略
    以：伊之司機許文效當日駕駛車號２Ｇ─５８２之大貨車，約於五時二十分左右
    上斗南交流道沿國道中山高速公路往南下，約於五時三十五分至五時五十分間，
    行經斗南收費站過磅及於約於六時十分至六時二十分間，行經新營收費站過磅，
    二次過磅均未超重；復約於六時三十五分至六時四十五分，行經新市收費站，再
    經國道八號往東接國道三號南二高南下，約於七時至七時十五分，在田寮收費站
    過磅始被舉發超重，當時司機駕駛曾告知員警其曾在斗南及新營收費站過磅，均
    無超重情形，恐怕田寮收費站之磅秤有誤差，但不為員警接受，仍為舉發。嗣後
    經裁決，伊不服，聲明異議，請求原審法院調出上開斗南及新營收費站之監視錄
    影帶，證明抗告人所有車輛之司機許文效所駕駛之車輛確實在斗南收費站及新營
    收費站過磅，因一般平民百姓並無權調閱上開錄影帶，伊請求原審法院調閱，原
    審法院竟未調查，即逕行駁回異議，顯然過於草率，爰提起抗告等語。
三、經查：本件原審裁定雖以本件抗告人所有之車號２Ｇ─５８２號自大貨車，由司
    機許文效駕駛，於九十二年九月二十九日七時一分，在國道三號南向三七二公里
    （南磅）處，為國道公路警察局第八隊舉發，因「載運（電腦用紙）經南磅過磅
    總重5.24Ｔ核重4.7Ｔ超重0.54Ｔ」 違規並掣開公警局交字第Ｚ0000000
    0號舉發通知單等情，有該舉發通知單、裁決書及國道高速公路局南區工程處田
    寮地磅站超載車輛個別資料表各一紙在卷可證，是抗告人所有之車號２Ｇ─５８
    ２號自大貨車於前揭時、地違規事實，可以認定。雖異議人辯稱：曾行經斗南收
  費站及新營收費站過磅皆無超重情形云云，惟異議人並未提出任何具體證據以實
    其說，是其所辯尚難採信等情，駁回受處分人異議之聲明。但舉發通知單、裁決
    書及國道高速公路局南區工程處田寮地磅站超載車輛個別資料表各一紙，固足以
    證明該部大貨車當時在田寮收費站過磅超重之事實，而本件抗告人抗告稱：其所
    有車號２Ｇ─５８２號自大貨車，由司機許文效約於當日五時三十五分至五時五
    十分間，行經斗南收費站過磅，約於當日六時十分至六時二十分間，行經新營收
    費站過磅，且均無超重，又該二收費站均有錄影設備予以錄影，乃請求調取上開
    二收費站當車輛過磅時之錄影帶，以查明事實之真相。而一般民眾較難以自己力
    量向上開二收費站調取上開二收費站之監視錄影帶，亦屬可以信為真實，抗告人
    既無法自行調取上開錄影帶以證明其所有車輛之司機確曾先後於斗南及新營收費
    站過磅，即難遽以認抗告人係未提出任何具體證據以實其說。抗告人既抗告主張
    其司機許文效曾在斗南及新營收費站過磅並未超重，而請求調取上開二收費站之
    監視錄影帶，以比較上開二收費站與田寮收費站之差異，則其此部分之請求，尚
    非全然無據。原審法院對此部分並未審酌，即駁回抗告人當時異議之聲明，尚有
    未洽。是本件抗告人之抗告為有理由，為保障其審級利益，應將原審裁定撤銷，
    並將本件發回原審法院。
四、爰依道路交通事件處理辦法第二十五條、第二十六條、刑事訴訟法第四百十三條
    前段，裁定如主文。
中      華      民      國    九十二    年     十二     月    二十五    日
                                  臺灣高等法院臺中分院刑事第三庭
                                        審判長法  官  陳  朱  貴
                                              法  官  廖  柏  基
                                              法  官  胡  忠  文
右正本證明與原本無異。
不得再抗告。
                                              書記官  魏  維  廷
中      華      民      國      九十二   年     十二      月    二十五  日
                                                                        Ｉ


司法院資訊處製作；財團法人民間司法改革基金會備份。
